臺灣臺北地方法院民事判決　　　　　　 95年度重訴字第179號
原　　　告　乙○○
　　　　　　丙○○
　　　　　　丁○○
共　　　同
訴訟代理人　方伯勳律師
　　　　　　李建慶律師
被　　　告　己○○
訴訟代理人　吳啟孝律師
複代理人　　范惇律師
被　　　告　國泰世華聯合商業銀行股份有限公司
　　　　　　甲○○
　　　　　　庚○○
兼
法定代理人　戊○○
共　　　同
訴訟代理人　尤英夫律師
　　　　　　陳彥希律師
　　　　　　王韋傑律師
　　　　　　黃宗哲律師
上列當事人間因業務侵占附帶民事訴訟請求侵權行為損害賠償事
件，經刑事庭移送前來，本院於民國96年10月23日辯論終結，判
決如下：
    主  文
被告己○○、國泰世華聯合商業銀行股份有限公司應連帶給付原
告丁○○新臺幣貳仟柒佰柒拾壹萬捌仟貳佰壹拾伍元，及被告己○○部分自民國九十二年八月二十七日起，被告國泰世華聯合商
業銀行股份有限公司部分自民國九十二年七月三十一日起，均至
清償日止，按年息百分之五計算之利息。
被告己○○、國泰世華聯合商業銀行股份有限公司應連帶給付原
告乙○○新臺幣捌佰陸拾貳萬捌仟柒佰元，及被告己○○部分自
民國九十二年八月二十七日起，被告國泰世華聯合商業銀行股份
有限公司部分自民國九十二年七月三十一日起，均至清償日止，
按年息百分之五計算之利息。
原告其餘之訴駁回。
關於本判決第一項之訴訟費用，由被告己○○、國泰世華聯合商
業銀行股份有限公司連帶負擔四分之一，餘由原告丁○○負擔；
關於本判決第二項之訴訟費用，由被告己○○、國泰世華聯合商
業銀行股份有限公司連帶負擔百分之十一，餘由原告乙○○負擔
。
本判決第一項所示部分，於原告丁○○以新臺幣玖佰貳拾肆萬元
為被告己○○、國泰世華聯合商業銀行股份有限公司供擔保，得
假執行，但被告己○○、國泰世華聯合商業銀行股份有限公司如
於假執行程序實施前，以新臺幣貳仟柒佰柒拾壹萬捌仟貳佰壹拾
伍元為原告丁○○預供擔保，得免為假執行。
本判決第二項所示部分，於原告乙○○以新臺幣貳佰捌拾捌萬元
為被告己○○、國泰世華聯合商業銀行股份有限公司供擔保，得
假執行，但被告己○○、國泰世華聯合商業銀行股份有限公司如
於假執行程序實施前，以新臺幣捌佰陸拾貳萬捌仟柒佰元為原告
乙○○預供擔保，得免為假執行。
原告其餘假執行之聲請駁回。
    事  實  及  理  由
甲、程序方面：
一、按民事訴訟法第255條第1項前段已規定訴狀送達後，原告不
    得將原訴變更或追加他訴，雖然同條項第2款復規定所追加
    請求之基礎事實同一者，不在此限，惟所謂請求之基礎事實
    同一者，係指變更或追加之訴與原訴之主要爭點有其共同性
    ，各請求利益之主張在社會生活上可認為同一或關連，而就
    原請求之訴訟及證據資料，於審理繼續進行在相當程度範圍
    內具有同一性或一體性，得期待於後請求之審理予以利用，
    俾先後兩請求在同一程序得加以解決，避免重複審理，進而
    為統一解決紛爭者，始有上開情形之適用。本件原告提起刑
    事附帶民事訴訟後，先後有如附表甲所示訴之追加之情形，
    業經本院認非屬請求權基礎事實同一之情形，且認有礙被告
    之防禦及訴訟之終結，另於民國96年8月20日以裁定駁回其
    各該追加之訴在案，核先敘明。
二、次按，訴狀送達後，原告不得將原訴變更或追加他訴，但該
    訴訟標的對於數人必須合一確定時，追加其原非當事人之人
    為當事人者，不在此限，民事訴訟法第255條第1項第5款定
    有明文。本件原告於提起刑事附帶民事訴訟時，僅以己○○
    及國泰世華銀行為被告，嗣於本院刑事庭裁定移送民事庭審
    理後，原告始於95年6月15日具狀追加被告戊○○為被告，
    並請求被告戊○○與其餘被告就下述請求之金額負連帶賠償
    責任者，係主張依公司法第23條第2項規定，以其所指適用
    此規定之基礎事實既係因被告己○○、國泰世華銀行下述侵
    權行為所致，雖然被告國泰世華銀行及戊○○均不同意此被
    告之追加，但依原告形式上主張而論，應認被告戊○○就此
    應否連帶債務一事確有合一確定之必要，依前揭規定意旨，
    自應准許之。
三、另本件原告前為上開追加之訴部分，雖曾聲請訴訟救助，惟
    業據本院以96年度救字第24號裁定回其聲請在案，原告雖以
    就該裁定提起抗告後，業經抗告法院廢棄前開裁定，惟此情
    縱屬實，亦屬訴訟救助應否准許之問題，且本院復以其等追
    加之訴與原起訴者並非基於同一基礎事實而不合法為由，裁
    定駁回前述原告追加之訴部分，就下述原告之請求部分，則
    屬於原告起訴之範圍，本院自得就之為言詞辯論並判決，至
    於該裁定駁回原告追加之訴部分，現雖由原告提起抗告中而
    尚未確定，但此追加之訴部分俟裁定確定結果，即得據以決
    定嗣後是否予以審理等程序，本訴部分並無尚須待追加之訴
    裁定確定始得為判決，否則將妨礙原告該部分審級利益之問
    題，均予敘明。
乙、實體方面：
一、本件原告起訴主張：
（一）原告三人在被告國泰世華聯合商業銀行股份有限公司（下
      稱國泰世華銀行）各設有帳戶，並共同提供約值新台幣（
      下同）八億八千萬餘元之擔保物，而與國泰世華銀行分別
      簽立借款契約，經營股票買賣，被告己○○係國泰世華銀
      行之專員，承辦放款業務，自民國86年1月22日至91年3月
      止，利用訴外人王永源、何錦英、王桂美、高建華、章榮
      武、石幸盈、朱雲國等人頭帳戶，勾結該行偽造文書，陸
      續盜用原告等帳戶之帳戶存款，被告己○○前述犯行且經
      檢察官以侵占罪嫌起訴，復經本院刑事庭以92年度易字第
      1184號刑事判決、臺灣高等法院刑事庭以95年度金上重訴
      字第3號刑事判決判處罪刑在案，經原告不服而請求檢察
      官上訴後，現仍由最高法院審理中（下稱系爭刑事案件）
      ，而被告國泰世華銀行既為被告己○○之僱用人，自應就
      之負連帶損害賠償責任，是依民法第184條第1項前段及第
      188條第1項關於侵權行為等規定，請求被告二人連帶負損
      害賠償責任。
（二）關於請求被告連帶給付之損害賠償金額部分：
  １、依原告處有還款收據但未經被告國泰世華銀行電腦認證部
      分之金額初估有(1)原告丁○○為250,296,081元，(2)原告
      乙○○為501,697,080元，(3)原告丙○○為286,140,000元
      ，原告無還款收據卻遭被告己○○盜取之金額有(1)原告丁○○為15,740,000元，(2)原告乙○○為9,900,000元，(3)
      原告丙○○為5,140,000元，（參見原告93年2月3日所提
      出準備（一）狀），若以被告國泰世華銀行內部帳面撥至
      原告三人帳戶之放款總額，再扣除其中放款卻未撥入原告
      帳戶之金額及撥入原告帳戶後又遭轉出金額後之餘額，作
      為被告國泰世華銀行真正有放款給原告金額，再以真正放
      款給原告之金額扣除原告還款之金額、原告有還款證明但
      未入帳而被盜用之差額部分，即為原告實際所受損害金額
      ，被告應就支付連帶損害賠償責任。
  ２、另原告有遭短漏還款之金額除有經檢察官起訴書列明及嗣
      後經系爭刑事判決認定者外，尚有多筆其等有還款卻遭被
      告己○○詐取之情形（詳如卷二第124頁至125頁、第180
      至181頁、第209至第210頁），被告亦應連帶賠償之（參
      見原告96年2月5日提出之擴張訴之聲明狀）。
  ３、又系爭刑事判決附表一編號三（原告丁○○部分），附表
      二編號二（原告乙○○部分），附表三編號一、五（原告
      丙○○部分）中，因被告己○○有擅自將原告乙○○、丙○○帳戶內款項轉帳至人頭帳戶之行為，致原告於不知情
      之情況下受有繼續繳納不實貸款利息損害。另(2)系爭刑事
      判決附表一編號六、八、十（原告丁○○部分），附表二
      編號十、十三、十五、十七（原告乙○○部分），及附表
      三編號八（原告丙○○部分）所示行為中，被告己○○於
      刑事案件中雖僅自白有各該金額之款項遭其挪用而轉至人
      頭帳戶中，惟實際上各該款項來源均係原告出售股票所得
      且遠高於被告己○○所挪用金額，故就其餘原告前出售股
      票所得款，亦應有同遭被告己○○盜取，原告三人分別就
      各該差額亦受有損害。
  ４、被告己○○應有偽造撥款通知書，就被告己○○偽造撥款
      通知書造成原告損害部分並為擴張之請求，其貸款金額及
      轉帳之情形分述如下：
      (1)89年3月14日：被告己○○將原告丁○○增貸之90,000,
        000元之40,000,000元轉帳至訴外人王桂美帳戶內，並
        以原告丁○○名義展貸180,000,000元，關於增貸餘款
        50,000,000元及展貸之金額均遭轉出而去向不明，顯係
        遭侵占，原告於不知情之情況下繼續繳納該筆不實貸款
        之利息，並致90年4月27日被告己○○再度偽造撥款通
        知書冒原告丁○○之名增貸270,000,000元止。（本院9
        2年度易字第1184號之刑事判決附表一、編號三）
      (2)偽造金額為290萬元之撥款通知書，並向被告國泰世華
        銀行辦理貸款，於89年4月17日自原告丁○○帳戶轉帳
        150 萬元至訴外人何錦英帳戶內，並轉帳140萬元至原
        告乙○○之帳戶內。（本院92年度易字第1184號之刑事
        判決附表一、編號四）
      (3)88年12月8日：偽造金額為8000萬元之撥款通知書，並
        向國泰世華銀行辦理貸款，並自原告何同兆帳戶分別轉
        帳400萬元及600萬元至訴外人王永源帳戶內，原告於不
        知情之情況下繼續繳納該不實貸款之利息，致90年1月
        22日，被告己○○雖僅自白盜領其中之一千萬元，惟其
        於七千萬元亦應為其所盜取。（鈞院92年度易字第1184
        號之刑事判決附表二、編號二）
      (4)90年1月30日：偽造金額為1640萬元之撥款通知書，並
        向國泰世華銀行辦理貸款，並自原告丙○○帳戶分2筆
        ，各轉帳900萬元至訴外人朱雲國帳戶內。（鈞院92年
        度易字第1184號之刑事判決附表三、編號九）
    　(5)於88年10月22日，被告己○○有將增貸之90,000,000元
        中10,000,000元回補訴外人王永源帳戶，其餘80,000,0
        00元卻去向不明，顯係遭以洗錢之詐術所轉出。
      (6)於90年4月27日，被告己○○將原告丁○○不需增貸之
        270,000,000元以借新還舊為名轉出而未撥入存摺，予
        以侵占。
      (7)於89年1月31日、90年2月9日、91年3月13日以原告乙○○名義先後展貸345,000,000元，但原告乙○○並無必
        要辦理展貸。
      (8)於87年9月21日，原告丙○○並無辦理增貸必要卻遭辦
        理增貸之110,000,000元，其中有50,000,000元雖經轉
        入隨即又轉出而去向不明，其餘60,000,000元未撥入存
        摺而以轉帳方式交付第三人。
      (9)於89年3月14日，原告丙○○不需增貸或展貸卻遭辦理
        增貸90,000,000元，除系爭附表三編號一所示金額遭被
        告己○○挪用外，其餘60,000,000元及展貸之180,000,
        000元均以借新還舊方式遭侵占。
      (10)於89年8月29日，原告不需展貸卻遭辦理之270,000,000
        元，亦遭以借新還舊、洗錢詐術等方式侵占。
（三）對被告抗辯之陳述略以：
  １、原告丁○○有89年1月26日遭被告己○○短漏還款7,600
      ,000 元，89年4月17日遭短漏還款2,900,000元，89
      年8月11日遭短漏還款3,400,000元；原告乙○○有88年
      11月29日遭短漏還款90,000,000元，89年2月3日遭短漏
      還款4,400,000元，89年4月27日遭短漏還款35,000,000
      元，89年6月26日遭短漏還款3,000,000元，89年8月
      11日遭短漏還款3,400,00 0元；原告丙○○有89年4月
      27日遭短漏還款30,000,000元，90年3月2日遭短漏還款
      2,880,000元，（參見本院卷二第2頁原告95年10月3日準
      備書續狀），且由原告分別累計遭短漏還款之金額甚高，
      亦可見原告並無再增貸之必要，各該增貸部分亦應係被告
      己○○擅自辦理後使用。
  ２、被告己○○稱曾回補原告，惟並未回補，分述如下：
      (1)原告丁○○部分：共16筆，第一筆89年4月18日當日短
        漏還款2億5954萬8167元，挪用訴外人何錦英帳戶內之
        3,300,000元，又偽造款申請書撥款6,300,000元，當日
        並即轉出0000000元供被告支用，並無實際回補。
      (2)原告乙○○部分：共27筆，第一筆89年3月9日當日短漏
        還款13億7914萬3488元，挪用訴外人王桂美帳戶內之48
        0,000元，又偽造款申請書撥款600,000元，當日並即轉
        出1,081,539元供被告支用，並無實際回補。
      (3)原告丙○○部分：共17筆，第一筆89年4月18日當日短
        漏還款2億3546萬9542元，挪用訴外人何錦英帳戶內之
        6,280,000元，又偽造款申請書撥款3,320,000元，當日
        並即轉出9,563,608元供被告支用，並無實際回補。
  ３、原告向來之還款均係由原告丁○○自行臨櫃辦理，被告己○○稱其曾向原告丁○○拿取存摺、取款單代為辦理，應
      由其舉證證明，且被告己○○所稱以訴外人何錦英帳戶內
      之存款代交原告丁○○、乙○○之利息，並繳付原告丙○○原應繳但尚未繳交之利息，以其並未曾交付各該還款收
      據與原告，且原告所擁有之利息收據金額亦與被告己○○
      所提出者不同，以被告己○○自稱於90年6月29日即開始
      代繳利息，卻又謂原告丁○○自90年7月16日始開出取款
      條交其代繳，亦有出入；再者，被告己○○主張其代繳丁○○1,605,205元之利息，係其冒用原告丁○○之名所借
      得但未撥入存摺之2億7千萬元之利息，而該利息之收入傳
      票上亦未記載任何與被告己○○有關之簽名，此與原告丁○○無關。
  ４、另被告所指之建鴻會計師事務所鍾瑞五會計師並非原告所
      委任，原告並未於系爭合約書上簽名用印（參見卷三被證
      一），更無委託建鴻會計師事務所鍾瑞五會計師辦理查帳
      事宜，系爭合約上原告之用印，並非原告所為，且系爭查
      核報告書之正本之收受者係被告國泰世華銀行之前身世華
      聯合商業銀行股份有限公司（下稱世華銀行），而該會計
      師之報酬亦由世華銀行給付，另查核報告書又記載系爭報
      告書及附隨之附表僅供參考，不做其他用途，亦與合約書
      之第4條約款約定法院出庭費互相矛盾，且系爭查核報告
      所參考之資料係世華銀行內部之資料，並無原告所執有之
      資料，均可見系爭會計師並非由原告所委任。另系爭查核
      報告僅查至被告己○○以人頭戶匯入原告三人帳戶止，未
      再清查所有匯入原告三人帳戶內之款項於同日即又再匯出
      之款項，亦未查核同日其他交易之資金流向，更未將世華
      銀行董事會稽核室查核報告中所列被告己○○挪用原告86
      0萬元部分列入記載，僅記載被告己○○自訴外人章榮武
      帳戶轉入894,086元部分。再者，查核報告中認定原告丁○○借款帳戶註銷之金額，並未將虛偽借款4千萬元部分
      剔除，以該筆借款為虛偽借款，原告丁○○即無須向被告
      國泰世華為清償，是當日之2億7千萬之借款顯為被告己○○偽造撥款通知書所申請撥付，是系爭查核報告並不正確
      。
  ５、又依被告己○○所提出之傳票，其清償原告丁○○利息的
      本金分別為一千萬元、一億八千萬元及八千萬元，此三筆
      金額均由系爭報告中認定為撥款未入交易明細帳，既未撥
      入原告丁○○之帳戶，原告丁○○自亦不須支付利息，且
      被告己○○主張有替原告清償利息之期間，原告亦有清償
      利息，被告己○○即不可能代原告清償利息。
（四）並聲明：被告國泰世華銀行、己○○、戊○○應連帶給付
      原告丁○○115,337,873元，連帶給付原告乙○○82,900,
      000，連帶給付原告丙○○69,040,000元，及均自90年8月
      24日起至清償日止，按年息百分之五計算之利息；並願供
      擔保請准宣告假執行。（參見原告96年9月11日準備（二
      ）狀，至於其中訴之聲明第一項另列之被告國泰世華商業
      銀行股份有限公司、戊○○應連帶給付原告丁○○1,104,
      535,508元，連帶給付原告乙○○2,719,2 04,765元，連
      帶給付原告丙○○1,134,954,124元，及均自90年8月24日
      起至清償日止，按年息百分之五計算之利息部分，係與前
      述追加之訴部分併計者，另訴之聲明第三項所列：被告
      國泰世華銀行；戊○○應連帶給付原告丁○○388,716,36
      8，及其中17,360,200元自92年5月20日起至清償日止，其
      中1,728,000元自94年9月25日起至清償日止，其中369,96
      26,368元自91年3月23日起至清償日止，按年息百分之五
      計算之利息；被告國泰世華銀行、戊○○應連帶給付原
      告乙○○247,199,596元，及自91年3月23日起至清償日止
      ，按年息百分之五計算之利息；被告國泰世華銀行、戊○○應連帶給付原告丙○○275,133,552元，及自91年3月
      23日起至清償日止，按年息百分之五計算之利息者，則係
      前述甲之一所示原告追加之訴部分之聲明，因原告所請求
      各該追加之訴部分，均經本院先後裁定駁回訴之追加在案
      ，而原告復已陳明各該訴之追加若不列入，即依系爭刑事
      判決認定金額作為訴之聲明，故下述本件為實體審理範圍
      之應受判決事項聲明，即應以該準備書狀訴之聲明第二項
      所示為準。
二、被告己○○則抗辯以：
（一）被告己○○於88年8月擔任業務主管之前，並無代原告收
      取放款還款之機會，原告丁○○係於85年10月3日在世華
      銀行開立帳戶，並以其子即原告乙○○、丙○○等名義分
      別於86年1月22日、86年4月28日另開立二帳戶，三個帳戶
      均由原告丁○○統籌運用，原告丁○○雖與被告相識，惟
      相關貸款撥款、還款業務，被告己○○並無經手或介入原
      告等三人之撥款、還款事務，而皆由原告何同紋本人親赴
      銀行辦理，被告己○○係於88年8月間升任業務主管後，
      始負責原告三人之貸款業務，並直至90年初才代原告繳付
      還款及利息，原告於調查局筆錄中亦自承被告己○○係88
      年8月升任業務主管且負責聯繫之行員相繼懷孕，被告己○○才開始為原告服務等語，而被告己○○自首的犯罪時
      間，原告丁○○帳戶係自89年1月12日起，原告乙○○帳
      戶係自88年11月29日起，原告丙○○帳戶係自89年3月14
      日起，均非原告主張自「86年1月22日」，故於上開日期
      前原告帳戶內之金錢變動並非被告己○○之不法行為所致
      ，而與被告無關，原告主張被告任職放款部業務主管前之
      時間亦有侵佔其金錢之事實，亦應由原告負舉證之責。
（二）被告己○○雖有如附表一至三所示分別挪用原告三人帳戶
      內款項之行為，但其已賠償（回補）下述部分（明細詳如
      附表四至六所示）：
    １、共還款2億3187萬4086元部分：
        (1)丁○○帳戶：被告己○○自89年4月18日起至90年7月
          16 日止，以王永源、何錦英、章榮武、王桂美、高
          建華及石幸盈等被告己○○之人頭帳戶內金錢轉帳共
          17筆，金額計4296萬4086元還款補入原告丁○○帳戶
          內（即附表四所示者）。
        (2)乙○○帳戶：被告己○○自89年3月9日起至90年6月
          28 日止，以王永源、何錦英、章榮武、王桂美、高
          建華及石幸盈等被告己○○之人頭帳戶內之金錢轉帳
          共25筆，金額計1億1663萬元還款補入原告乙○○帳
          戶內（即附表五所示者）。
        (3)丙○○帳戶：被告己○○自89年4月18日起至90年6月
          21 日止，以王永源、何錦英、章榮武、王桂美、高
          建華及石幸盈等被告己○○之人頭帳戶內金錢轉帳共
          17筆，金額計7228萬元還款補入原告丙○○帳戶內（
          即附表六所示者）。
    ２、扣除前述被告己○○已賠償者外，被告國泰世華銀行亦
        已賠付之部分：
        經扣除被各己○○在挪用其前亦有回補賠償之部分後，
        尚未賠償原告丁○○之金額為15,803,787元，原告乙○○部分為15,290,000元，原告丙○○部分為910,000元
        ，被告國泰世華銀行曾於90年9月10日以放款沖抵方式
        ，與原告三人另尚積欠之貸款抵充後，賠償原告上開其
        餘損害，因原告自90年8月23日案發後即拒不繳息，被
        告國泰世華銀行以90年9月10日三筆各為1580萬3787元
        、1529萬元及91萬元，分別為原告放款還本繳款，合計
        共3200萬3787元，此部份金額亦與90年12月7日原告自
        行委託建鴻會計師事務所查核報告書之查核結果相符，
        並經原告等委任律師發函予以承認（參見被證十八、被
        證五、被證十九），因此國泰世華銀行於90年9月10日
        以放款沖抵原告等三人之金額3200萬3787元，亦應自原
        告所受損害範圍內扣除之。
    ３、系爭刑事判決附表二編號十七所示者，雖以被告己○○
        尚有於90年7月16日挪用原告乙○○帳戶款內3,409,12
        7元款項之行為，然系爭刑事判決所指遭被告己○○挪
        用後轉至訴外人何錦英帳戶一事，並無任何傳票紀錄存
        在，反而由原告乙○○、丁○○之帳戶明細表中均有記
        載原告二人在同一日有各付息1,946,797元、1,462,330
        元，均可見該筆款項實係用以清償原告丁○○、乙○○
        依貸款契約應繳之利息，並無遭被告己○○挪用之情事
        存在。
（三）被告從未主張代墊原告丙○○帳戶之利息，更無挪用原告
      乙○○於90年7月繳納利息款項之事實，該紙取款條確已
      經直接繳納丙○○之7月份利息，且原告丙○○帳戶六月
      份之貸款利息1,441,119元係由丙○○000000000000帳戶
      於90年6月20日繳納（被證十一，第4頁），七月份之利息
      1,526,149元則由原告乙○○0000000000帳戶於90年7月16
      日繳納（被證九，第4頁），被告並無盜用各該款項；另
      90年7月16日另一筆5,360,000元之取款條（原證33），亦
      經確實用以償還原告丁○○之貸款本金5,360,000元，此
      由刑事案件中所提出之「放款帳務副檔資料－本金異動」
      載有90年7月16日丁○○000000000000帳號確實有償還536
      萬元之紀錄可稽，而原告亦不否認該筆金錢確實用以還何
      同紋貸款，原告就此自無受損害可言。
（四）原告依貸款契約約定，應於每月22日繳納貸款之利息，於
      90年5月份前，原告之繳息均正常，方式則由被告己○○
      計算後在取款條上填寫金額，再至原告丁○○處或由原告
      丁○○前來親自用印，惟於90年6月22當時，原告因不滿
      利息過高而要求被告國泰是華銀行降息未果，故而遲未繳
      納利息，被告己○○係因恐之前挪用行為遭查覺，始先代
      原告繳付利息，於90年5月22日至6月22日原告乙○○貸款
      帳號應繳利息2,050,867元（即1,605,250元＋445,662元
      ），原告丁○○帳號之應繳利息1,605,250元（即0000000
      ＋475,616＋59,452），確實皆由被告己○○於90年6月29
      日先以其人頭戶即何錦英帳戶內之金錢支領3,656,072元
      代墊之，原告主張該期利息由原告個人繳納，惟並未提出
      資金支出之證明，且對照原告三人於國泰世華銀行所設之
      六個帳戶歷史交易明細觀之，90年6月29日原告之帳戶並
      無該等金額之支出，顯見上開貸款利息確實由被告己○○
      代繳無誤，此實係因原告於90年7月16日始又同意繳付利
      息，並因而開立金額各為1,946,797元、1,462,330元、
      5,360,000元、1,526,149元之取款條4紙，但因原告欲繳
      納之利息前已於90年6月29日經被告己○○由訴外人何錦
      英帳戶內，才將其中二筆1,946,797元、1,462,330元，計
      3,409,127元又歸還入該帳戶，另二比則分別用以歸還原
      告丁○○、丙○○之貸款及利息，並無挪用各該款項之行
      為。
（五）被告前曾挪用原告用以「還款」之部分金額，其後被告雖
      陸續還款，惟差額部份之利息，被告己○○仍應按期繳納
      ，以免遭銀行發現，所以原告三人實際所繳納之利息與世
      華銀行應收之利息金額才會產生差額，於會計師查核報告
      附表五、六、七原告付息彙總表中，區分不同欄位為「存
      摺支付利息」欄（即原告三人以存摺實際支付之利息金額
      ）、「wccb計息金額」欄（即國泰世華銀行依貸款金額應
      收之利息）、「己○○代付利息」欄（即己○○代付利息
      之金額）均有不同即可明知，於90年6月29日被告己○○
      確實代墊乙○○貸款利息2,050,867元、丁○○貸款利息
      1,605,250元，合計被告己○○共代繳3,656,072元乃確定
      之事實，被告代墊款亦高於90年7月16日原告以乙○○帳
      戶本即為繳納利息之二張取款條之合計金額3,409,127元
      ，因此原告就此部分並無受有損害。
（六）關於經會計師調查之查核報告，因原告三人於系爭刑事案
      件中即皆由其等自行保管，且原告三人的「印文彼此相連
      」，並非僅見於原告委託建鴻會計師事務所查帳之合約書
      上（被證28），於原告92年3月17日向台北地檢署所提出
      之「刑事告訴狀」具狀人處（被證29）、委任委任狀（被
      證30），亦有三人「印文彼此相連」之情形，再觀原告92
      年7月23日提出刑事附帶民事起訴狀尾頁具狀人處亦同（
      被證31），顯見原告確有同意委請該會計師製作查核報告
      ，又原告以戊○○涉嫌背信為由，向台北地檢署提出告訴
      ，經地檢署發查予內政部警政署刑事警察局，該局於92年
      7月11日以刑偵七（1）字第09200127443號函復地檢署提
      出調查報告（被證32號），該函說明（二）指出「經承辦
      人與鍾會計師電話證實」鍾會計師確係由丁○○父子所委
      任，是原告自不應再爭執該報告為不可採。
（七）並聲明：原告之訴及其假執行之聲請均駁回；如受不利判
      決，願供擔保，請准免為假執行。
三、被告國泰世華銀行及戊○○則抗辯以：
（一）原告僅空言主張，並未舉證證明被告戊○○具備：(1)執行
      公司業務具加害行為；(2)行為不法；(3)侵害原告權利；(4)
      造成原告損害；(5)加害行為與損害有因果關係；(6)主觀故
      意或過失等公司法第23條侵權行為成立要件，且原告就被
      告戊○○須與被告國泰世華商業銀行負連帶損害賠償責任
      之主張，亦曾另向鈞院檢察署提起刑事告訴，而經鈞院檢
      察署先後兩次以無法證明原告前述主張真正性為由，為不
      起訴處分，足見其等此部分所辯不可採。
（二）會計師就原告遭被告己○○挪用金額查核結果報告書，除
      刑事判決附表二所列90年7月16日第17筆金額3,409,127元
      部分外，其餘原告遭被告己○○挪用之各筆款項金額、挪
      用時間、帳號皆與刑事判決附表相符。亦即，原告遭被告
      己○○挪用之金錢，在扣除己○○於挪用期間陸續歸還之
      金額後，原告等遭己○○挪用之款項實際僅為32,003,787
      元。被告國泰世華銀行前身世華銀行業已於90年9月10日
      以放款沖抵方式，將該款項32,003,787元全數沖抵完畢，
      因此原告等已無任何損失。關於刑事判決附表二所列90年
      7月16日第17筆金額3,409,127元部份，據被告己○○告知
      已透過其他人頭戶將該筆款項匯入原告帳戶，以替原告繳
      交原告欠款利息，因此原告並未受有該筆金錢損失。
（三）系爭刑事判決於認定原告等遭被告己○○以詐欺犯行挪用
      之金額時，並未扣除被告己○○自他人帳戶金額回補金額
      ，僅計算原告彼等遭被告己○○挪用至他人帳戶之金額，
      故而造成二者有所差異。並分述如下：
      1.由刑事判決附表一可知，其所認定原告何同紋帳戶遭己○○挪用金額，自89年1月12日起至90年5月25日止，共
        被挪用13筆合計115,337,873元。此項金額各筆款項遭
        挪用時間、帳號、金額皆與原告提出之報告書附表二「
        提款差異金額」欄查核結果相符。其中關於89年3月14
        日第3筆金額部分，刑事判決附表一認定為4,000萬元，
        與報告書不同，係因該筆款項遭被告劉邦案挪用轉入訴
        外人王桂美人頭帳戶後，又將其中3,000萬元回補歸還
        至原告乙○○帳戶，因此原告於計算該筆遭挪用金額已
        直接先將前開回補金額自刑事判決附表一認定金額中扣
        除，僅以1,000萬元計算該筆遭挪用金額，二者之計算
        實無差異。亦即金額皆應為85,337,873元。由報告書附
        表二之存款差異金額欄可知，被告己○○自89年4月18
        日起至90年6月28日止，又陸續自其人頭戶回補歸還16
        筆合計42,964,086元。因此，原告何同紋帳戶遭劉邦案
        挪用金額共計42,373,787元(85,337,873－42,964,086
        ＝42,373,787元)。
      2.原告乙○○帳戶遭挪用金額為22,870,000元由刑事判決
        附表二可知，其所認定原告乙○○帳戶遭被告己○○挪
        用金額，自88年11月29日起至90年7月16日止，共被挪
        用17筆合計82,909,127元。此項金額第1至16筆各筆款
        項遭挪用時間、帳號、金額皆與原告所附報告書附表三
        「提款差異金額」欄查核結果相符。其中刑事判決附表
        二所列90年7月16日第17筆金額3,409,127元部分，經原
        告查核結果並無該筆款項。刑事判決附表二就原告乙○○帳戶所認定遭被告己○○實際挪用金額於扣除前述90
        年7月16日第17筆金額3,409,127元後，與報告書附表三
        所查核之「提款差異金額」欄相同，皆為79,500,000元
        。由報告書附表三「存款差異金額」欄可知，被告己○○自89年3月9日起至90年6月28日止，又陸續自其人頭
        戶回補歸還25筆合計56,630,000元。因此，原告乙○○
        帳戶部分遭劉邦挪用金額共計22,870,000元 (79,500,
        000－56,630,000＝22,870,000元)。
      3.被告己○○溢還原告丙○○帳戶33,240,000元由刑事判
        決附表三可知，其所認定原告丙○○帳戶部分遭劉邦案
        挪用金額，自89年3月14日起至90年3月2日止，共被挪
        用10筆合計69,040,000元。此項金額第2至9筆各筆款項
        遭挪用時間、帳號、金額皆與原告報告書附表四「提款
        差異金額」欄查核結果相符。其中關於刑事判決附表一
        認定之89年3月14日第1筆金額3,000萬元部分，因該筆
        款項遭劉邦案挪用轉入訴外人王桂美人頭帳戶後，又將
        該筆3,000萬元款項回補歸還至原告乙○○帳戶，因此
        原告於計算該筆遭挪用金額已直接先將前開回補金額3,
        000萬元自前述刑事判決附表一認定之89年3月14日第1
        筆3,000萬元款項扣除，實則二者所計算原告丙○○帳
        戶遭劉邦案挪用金額並無差異。換言之，刑事判決附表
        三就原告丙○○帳戶所認定遭己○○實際挪用金額於扣
        除前述89年3月14日第1筆金額3,000萬元回補歸還金額
        後，與報告書附表四所查核之「提款差異金額」欄相同
        ，皆為39,040,000元。由報告書附表四「存款差異金額
        」欄可知，被告己○○自89年4月18日起至90年6月21日
        止，又陸續自其人頭戶回補歸還17筆合計72,280,000元
        。被告己○○所回補歸還金額在扣除其所挪用之原告丙○○帳戶金額後，尚溢還33,240,000元 (72,280,000－
        39,040,000＝33,240,000元)。
（四）否則，縱令鈞院認為被告戊○○及國泰世華銀行應負任何
      損害賠償責任，由於原告截至96年10月22日合計仍積欠被
      告國泰世華銀行本金欠款155,304,101元及利息暨違約金
      等尚未清償，被告國泰世華銀行亦得依法主張抵銷。
（五）並均聲明：原告之訴及其假執行之聲請均駁回；如受不利
      判決，願供擔保，請准免為假執行。
四、本件兩造並不爭執：
（一）原告丁○○曾於85年10月3日、原告乙○○於86年1月22日
      、原告丙○○於86年4月28日在被告國泰世華銀行處分別
      開立帳號為00000000000號、00000000000號、0000000000
      00號帳戶，並向被告國泰世華銀行辦理貸款之情形。
（二）被告己○○自79年間起任職於被告國泰世華銀行，於85年
      擔任理財專員，迨於88年8月始擔任營業部放款科之業務
      主管。
（三）被告己○○因如附表一至三所示犯行，經檢察官以偽造文
      書等罪嫌起訴後，業經本院刑事庭以92年度易字第1184號
      刑事判決、臺灣高等法院刑事庭以95年度金上重訴字第3
      號刑事判決認被告劉邦彥犯行使偽造私文書、詐欺取財及
      違反銀行法等罪，判處有期徒刑四年二月在案，經原告不
      服而請求檢察官提起上訴後，現仍由最高法院審理中。
（四）被告己○○除關於如附表二編號十七所示者外，確有如附
      表一至三所分別挪用原告三人各該款項之行為，而被告國
      泰世華銀行基於其僱用人之身分，亦應就之負連帶損害賠
      償責任。
      上情並有原告所提出及前開刑事判決書各一份為證，自堪
      信屬實。
五、本件兩造雖不爭執前開事實，惟被告既分別以前詞置辯，是
    本件所應審究之主要爭點即為：I、被告己○○有無如附表
    二編號十七所示挪用款項行為？II、被告戊○○應否就被告
    己○○挪用款項之行為，負連帶損害賠償責任？III、被告己○○分別挪用原告三人帳戶內款項之金額若干？Ⅳ、被告己○○或國泰世華銀行事後曾清償之金額若干？茲分述如下：
I、被告己○○就如附表二編號十七所示行為尚難認屬侵權行為
    而應負損害賠償責任：
    按因故意或過失，不法侵害他人之權利者，負損害賠償責任
    ；又受僱人因執行職務，不法侵害他人之權利者，由僱用人
    與行為人連帶負損害賠償責任。但選任受僱人及監督其職務
    之執行，已盡相當之注意或縱加以相當之注意而仍不免發生
    損害者，僱用人不負賠償責任，民法第184條第1項前段、第
    188條第1項分別定有明文。本件關於被告己○○挪用原告三
    人款項而對其等構成侵權行為之起迄時間，原告雖主張係自
    86年1月22日起至91年3月止，惟被告均僅自認被告己○○確
    有系爭刑事判決所認定如附表一至三所示時間內挪用原告三
    人款項之侵權行為，而否認在86年1月22日迄88年11月28 日
    期間內亦有挪用原告三人款項之行為，並辯稱被告己○○係
    擔任營業部放款科業主管時，才有受原告丁○○委託處理其
    等帳戶放款、還款事務，而參諸原告丁○○於系爭刑事事件
    調查中，確曾陳述係在被告己○○升任業務主管後，被告己○○才有先負責原告乙○○、丙○○貸款業務等情，有被告
    己○○所提出調查筆錄影本一份（即被證四）為證，則被告
    辯稱自86年1月22日迄88年11月28日期間內，被告己○○並
    無對原告三人為任何侵權行為一事，應堪採信。而被告既已
    自認被告己○○有如系爭刑事判決如附表一至三（除附表二
    編號十七所示該筆外）所認定之分別挪用原告三人款項之行
    為，自屬故意不法侵害原告三人之行為，而被告國泰世華銀
    行既為被告己○○之僱用人，且被告己○○又係利用為被告
    國泰世華銀行執行職務之機會，對原告三人構成侵權行為，
    在被告國泰世華銀行並不能證明其對被告己○○有已盡相當
    注意而仍無法防止損害發生之情況下，依民法第188條規定
    ，被告國泰世華銀行自應與被告己○○就如附表一至三（除
    附表二編號十七所示者）所示分別挪用原告三人款項之侵權
    行為，與被告己○○負連帶損害賠償責任。至於如附表二編
    號十七所示部分，被告己○○於系爭刑事案件審理中固均曾
    坦承該情，有該刑事判決書各一份在卷可按，但其在本院審
    理中則否認有此部分挪用行為，並稱係因原告有繳付90年6
    月22日應付利息，被告己○○為恐前之挪用行為遭發覺，先
    於90年6月29日以訴外人何錦英帳戶內之金錢支領3,656,072
    元代墊原告乙○○、丁○○應繳納之利息1,946,797元、1,4
    62,330元，並提出訴外人何錦英帳戶當日取款憑條影本一份
    ，及記載原告乙○○、丁○○帳戶確有於同一日繳納前開利
    息之收入傳票影本二份（參卷四第92至98頁）為憑，而參諸
    原告乙○○所提出帳戶之取款條影本四紙（參見卷三第174
    至177頁，金額分別為1,946,797元、1,462,330元、5,360,0
    00元、1,526,149元），日期確實為90年7月16日而後於被告
    所指前已繳付之收入傳票影本繳納日期，堪認被告辯稱曾於
    90年6月29日代墊原告乙○○、丁○○應繳納之利息，當屬
    實在，至於原告雖又指稱若被告己○○有先行代墊90年6月
    份丁○○、乙○○應繳利息，何以原告丙○○卻係自行繳納
    ，謂此有違常理一事，業據被告辯稱原告丙○○應繳利息之
    時間為每月20日而早於另二原告，已可見此並無何違情處，
    加之原告此主張悖情者仍無解於前述原告繳納時間確有後於
    應繳時間，應堪佐證被告上開所辯屬實。進而，雖然原告提
    出90年7月16日確有3,409,127元存入訴外人何錦英帳戶之存
    款存入憑條影本一份（參見卷三第178頁），以被告己○○
    係先自訴外人何錦英內帳戶代墊，觀諸系爭刑事判決既已認
    定訴外人何錦英帳戶為被告己○○所借用，原告就此既不爭
    執，則其內款項亦均為被告己○○所用，被告己○○因之將
    嗣後原告交付之利息繳納款抵付作為其前曾代為清償利息款
    之用，即有依據，則被告己○○此部分即無故意不法並造成
    侵害原告財產權之結果，則被告國泰世華銀行、戊○○自更
    無與其負連帶損害賠償責任之問題，是原告此部分主張，並
    無依據，應堪認被告僅有如附表一至三（除如附表二編號十
    七所示者外）所示分別挪用原告三人款項之侵權行為。
II、被告戊○○就被告己○○上開侵權行為，尚難認須依公司法
    第23條規定對原告負連帶損害賠償責任：
    按公司法第23條固規定：公司負責人應忠實執行業務並盡善
    良管理人之注意義務，如有違反致公司受有損害者，負損害
    賠償責任。公司負責人對於公司業務之執行，如有違反法令
    致他人受有損害時，對他人應與公司負連帶賠償之責，惟本
    件依原告所主張即系爭刑事判決所認定被告己○○之挪用款
    項侵權行為之情節，係出於被告己○○利用原告委任期待為
    處理取款以還款事宜，偽造原告名義之空白取款條而盜取原
    告所有款項，原告所受損害係出於被告己○○之侵權行為所
    致，縱使被告國泰世華銀行對被告己○○之內部監督管理有
    過失，仍與被告戊○○對其所擔任負責人之職務執行內容有
    違反法令之情事有間，且原告亦未具體指明被告戊○○執行
    職務有違反何法令之情形，則原告主張被告戊○○亦應就原
    告前開遭挪用款項之損害應負連帶賠償責任，已值存疑。至
    於原告另稱被告戊○○有違反銀行法第48條第2項規定之反
    面解釋立法意旨者，姑不論以其所指述情節僅係事後被告戊○○未適當監督令被告國泰世華銀行適時提供原告全部之對
    帳資料行為，與本件所審究之被告己○○挪用帳款所造成原
    告損害之範圍本屬二事，且由原告所指銀行法第48條第2項
    係關於：銀行對於顧客之存款、放款或匯款等有關資料，除
    其他法律或中央主管機關另有規定者外，應保守秘密之規定
    內容，亦難認此條文反面解釋有何得引申被告戊○○不令被
    告國泰世華銀行提供原告所請求之資料，即生違反該規定之
    效力，是原告此部分主張，實乏理由。
III、被告己○○分別挪用原告三人帳戶內款項分別為：原告丁○○部分計115,331,873元，原告乙○○部分計79,500,00
    0元（不包括如附表二編號十七所示者），原告丙○○部
    分計69,040,000元；
（一）本件被告並不爭執被告己○○利用原告委託其辦理還款事
      務之機會，取得原告之印文、帳戶及取款條等資料，共計
      分別盜用原告三人之存款金額，除如附表二編號十七者外
      ，其餘即如附表一所示原告丁○○共計遭挪用115,331,87
      3元，如附表二（扣除編號十七者）原告乙○○共計遭挪
      用79,500,000元（82,909,127-3,409,127=79,500,000）
      ，及如附表三所示原告丙○○遭挪用69,040,000元等事實
      ，並有系爭刑事判決書一份在卷供佐，是原告主張因被告
      己○○前述侵權行為至受有損害之金額，在此範圍內即為
      有據，且原告請求被告國泰世華銀行依民法第188條規定
      ，與被告己○○就之負連帶損害賠償責任，自亦有理。
（二）其次，原告於93年2月3日之刑事附帶民事訴訟程序所提出
      準備（一）狀中，雖曾就被告應負損害賠償範圍之計算方
      式，指稱係依原告處有還款收據但未經被告國泰世華銀行
      電腦認證部分之金額，及原告無還款收據卻遭被告己○○
      盜取之金額為計算方法，惟關於後者之情節，原告雖稱係
      事後發現其等之存摺中有還款紀錄，但卻未取得被告己○○代為還款之證明者，但就其所指存摺明細資料僅足以說
      明有提款之紀錄，用途是否確係委託被告己○○還款而遭
      挪用，或原告另有其他使用等，尚有不明，原告主張此部
      分金額亦係遭被告己○○挪用，容有疑問；抑且，原告於
      本件經本院刑事庭裁定移送民事審理後，又於95年6月16
      日具狀稱之前所提金額僅係粗略計算，且在該書狀中，原
      告重新提出損害金額之計算方法，則係以被告國泰世華銀
      行內部帳面撥至原告三人帳戶之放款總額，再扣除其中放
      款卻未撥入原告帳戶之金額及撥入原告帳戶後又遭轉出金
      額後之餘額，作為被告國泰世華銀行真正有放款給原告金
      額，再以真正放款給原告之金額扣除原告還款之金額、原
      告有還款證明但未入帳而被盜用之差額部分，主張此差額
      即為原告受有損害金額，然查，依原告所指計算方式中，
      其所指各該金額之依據，僅有原告自行製作送請檢察官上
      訴之明細表一份為佐，關於被告國泰世華銀行內部帳面撥
      至原告三人帳戶之放款總額等計算憑證等，均未見原告提
      出任何資料證明之，且以原告在刑事附帶民事訴訟起訴時
      或系爭刑事判決所認定之被告己○○行為內容，均僅涉及
      被告己○○有持原告預先蓋印、目的為委託被告己○○代
      為償還原告三人應繳納被國泰世華銀行貸款之空白取款憑
      條，擅自盜領原告三人各該帳戶內存款之行為，至於何以
      有原告所指被告國泰世華銀行有放款卻未撥入原告三人帳
      戶之金額，在原告復不爭執於該段期間內相關存摺、印章
      資料等向均由原告丁○○保管，依原告丁○○在系爭刑事
      案件調查中所陳述之內容，其等向被告國泰世華銀行之貸
      款需要繳付利息時，亦有由被告己○○計算後交付取款憑
      條與原告丁○○用印處理之情狀（參見卷一第59頁），原
      告丁○○顯有控制原告三人帳戶內款項提領之權限，且以
      其等係向被告國泰世華銀行辦理貸款，原告自亦有為自身
      目的而使用各該款項之需要，其僅泛稱除附表一至三（除
      附表二編號十七者）所示外，尚有相關款項之提領亦應為
      被告己○○所挪用，卻未能進一步具體說明諸如各該款項
      是否亦係遭被告己○○偽造取款憑條所提領，或有何堪疑
      各該款項有別於原告自行提領使用之常情而係被告己○○
      所使用等情，已難認原告對所主張有利事實已為具體說明
      ，故有進一步令被告提出反證之必要，遑論以前述原告向
      國泰世華銀行貸款並得款之時間，亦有早於被告己○○受
      原告委託處理還款事宜之情狀，更難謂係被告己○○侵權
      行為所造成損害之範圍，是原告所主張此損害金額之計算
      方式，顯無依據。
（三）再以，原告於96年2月5日提出之擴張訴之聲明狀中，就所
      指遭挪用金額之計算方式，除原告如附表甲所示追加之訴
      所請求之金額外，就被告己○○挪用款項之證明及計算方
      式，復稱其遭短漏還款之金額除有經檢察官起訴書列明及
      嗣後經系爭刑事判決認定者外，尚有多筆其等有還款卻遭
      被告己○○詐取之情形（詳如卷二第124頁至125頁、第18
      0至181頁、第209至第210頁），惟姑不論原告所指自86年
      1月迄88年12月間其所有存摺內款項有遭被告己○○詐取
      者，如前述，原告並不能證明斯時被告己○○有何機會並
      確有挪用其還款之行為，且關於原告之存摺紀錄內容為何
      及有何足以說明各該款項確係原告為還款與被告國泰世華
      銀行所提領匯出，亦未見原告具體說明或證明之，原告對
      自己在上開期間內有無亦使用該帳戶內款項等情均略而不
      論，逕以其所有帳戶內款項有提出之紀錄者，即為還款而
      遭被告己○○所挪用，仍乏依據。至於原告計算方式有併
      計前述如附表甲所示液業經本院裁定駁回追加之訴所涉之
      損害主張內容，本非本件所得審究之範圍，亦予指明。
（四）至於原告另曾主張：
  １、原告丁○○有89年1月26日短漏還款收據7,600,000元，
      89年4月17日短漏還款2,900,000元，89年8月11日短
      漏還款3,400,000元者，即為前述被告均不爭執被告己○○確有挪用之附表一編號二、四、五所示部分。
  ２、原告乙○○有88年11月29日短漏還款90,000,000元，
      89年2月3日短漏還款4,400,000元，89年4月27日短漏還
      款35,000,000元，89年6月26日短漏還款3,000,000元，
      89年8月11日短漏還款3,400,000元者，除所示部分外
      ，即為前述被告均不爭執被告己○○確有挪用之附表二編
      號一、三、六、八所示部分；至於所示者，雖據原告提
      出放款還本繳款收據證明聯影本一份（卷二第15頁第3張
      ）為證，但與原告乙○○帳戶之歷史資料倉儲查詢系統表
      影本一份所載明細對照（卷三第128頁背面），當日被告
      乙○○帳戶內確有該筆款項存入後又經以有摺轉支方式提
      領款項之情事，以原告丁○○於系爭刑事案件調查中亦稱
      原告三人帳戶之存摺係由其自行保管之情況，此應屬原告
      或經其授權取得存摺之人自行提領使用，原告主張被告己○○亦有盜取此筆存款，亦難認可採。
  ３、原告丙○○有89年4月27日短漏還款30,000,000元，
      90年3月2日短漏還款2,880,000元者，即為前述被告均不
      爭執被告己○○確有挪用之附表二編號二、十所示部分；
      是原告主張上有前述款項遭被告己○○挪用，故被告應對
      其負連帶賠償責任，實無依據。
  ４、甚且，原告上開所指遭短漏還款等情事之緣由，觀諸其在
      96年3月20日所提出準備書續伍狀中，又謂係被告戊○○
      與非本案被告之張寬欽、侯佳伶、陳皓雯、劉懿愔有偽造
      取款條、盜取存款等行為，以此情縱與與前述原告起訴時
      所指被告己○○之行為類型近似，以行為人既非被告己○○，究與前述所指被告己○○之侵權行為原因事實不同，
      原告執此部分行為所生損害謂被告應就之負連帶損害賠償
      責任，仍非有理。再原告復稱被告戊○○有唆使被告己○○及訴外人張寬欽、侯佳伶、陳皓雯、劉懿愔等人，在原
      告不知情之情況下，擅自就原告前向被告國泰世華銀行辦
      理展期續貸或增貸，導致原告有還款遭短漏或溢付利息者
      （參見原告96年4月3日答辯書參狀），依原告所稱情節，
      此係屬被告戊○○教唆被告己○○等人所為，與前述被告
      己○○利用原告開立空白取款憑條委託被告己○○辦理還
      款卻遭挪用之情節迥異，且縱使依原告所提出被告國泰世
      華銀行董事會稽核室業務聯繫單所附之原告丁○○借款展
      期沖轉帳務情形明細表影本中，有記載原告丁○○於90年
      4月27日新增貸撥款270,000,000元，用以清償之前貸款所
      結欠本金、利息之款項，而斯時其已有遭被告己○○挪用
      款項共計8,600,000元之情況，惟觀諸該業務聯繫單所載
      之意旨，所指8,600,000元即為被告所不爭執附表一所示
      在該日期前業經被告己○○挪用款項總計數額，以新增貸
      款遠高於被告己○○斯時挪用之金額，是否係遭被告己○○擅自辦理增貸，仍有疑問，且原告所指遭擅自增貸者縱
      係屬實而有侵權行為規定之適用，以被告己○○得如此辦
      理所憑藉之機會顯異於前述本件審究其利用原告委託辦理
      取款以還款之狀況不同，證據亦無法援用，顯然二者基礎
      事實並不同，則原告執另侵權行為部分遭擅自續貸或增貸
      者所受損害，請求被告亦須連帶賠償之，即難採認，遑論
      此部分亦屬本院裁定駁回其訴之追加部分所指之損害，並
      非本院審究之範圍。
Ⅳ、被告國泰世華銀行事後業已清償原告所受損害之全額，被告
    己○○亦因而同免責任：
（一）本件被告己○○與國泰世華銀行應對原告分別負損害賠償
      責任之金額，固如前述原告丁○○部分計115,331,873
      元，原告乙○○部分計79,500,000元（不包括如附表二
      編號十七所示者），原告丙○○部分計69,040,000元者
      ，惟被告均辯稱在挪用前述款項之期間，被告己○○亦有
      自其所使用之人頭帳戶內回補款項而賠償原告所受之部分
      損害，並據被告提出90年12月7日由建鴻會計師事務所會
      計師鍾瑞五所調查之查核報告書影本一份（即被證五）為
      憑，而觀諸該查核報告影本確有就被告己○○在該期間內
      曾先後將所使用其他帳戶內之款項分別撥入原告三人帳戶
      之事實，並有被告所提出世華聯合商業銀行之存款明細分
      戶帳、歷史資料倉儲查詢系統表影本等件（參見卷三第
      114至133頁背面）佐證之，雖然原告復謂其中部分被告己○○所辯稱已有自其使用人頭帳戶匯回之款項，又有同一
      日未幾又遭匯出之情狀，但參酌被告己○○亦稱回補款項
      目的即為掩飾上開犯行遭查覺，其為因應原告用款或原告
      所委託繳款之期限屆至，自須有在斯時立即回補以免遭察
      覺之必要，且由已回補至原告帳戶內之款項中，亦有部分
      係經持帳戶存摺提領轉匯之狀況，亦可見被告己○○回補
      後，確有供原告自行提領使用所需，若被告己○○係為自
      行使用款項之目的，當無將款項先匯入原告帳戶後再匯出
      以遂行供己使用之目的，此均可見被告辯稱期間確有回補
      而賠償原告三人分別如附表四至六所始款項一事，應足採
      信。至於原告雖稱前述會計師查核報告係被告國泰世華銀
      行單方所委請查核，所使用資料亦為被告國泰世華銀行單
      方所提出，然而，縱使該查核報告之費用係由被告國泰世
      華銀行所支付，於查核前顯然被告國泰世華銀行亦已徵得
      原告之同意，有被告所提出原告三人與被告國泰世華銀行
      、鍾瑞五會計師立具之合約書影本一份（卷四第210頁）
      為憑，以該查核報告完成後亦有交付原告之情況，應堪認
      原告事前確有知悉，且依合約書第三條約定，原告並得參
      與且在查核過程中請求被告國泰世華銀行提供所需相關資
      料之情形，若有如原告所指被告己○○回補後又立即予以
      提領之狀況，原告當無未要求查核之會計師予以審究之理
      ；況且，縱使如原告所稱合約書上印文非其等所蓋用，其
      等既已在該查核報告完成後得知查核之結論，自亦應就該
      期間內係經其等自行使用帳戶內款項之流向予以整理檢查
      ，原告在未能提出何者係其等自行使用、何者係經被告己○○盜取之合理區別說明之情況下，僅概稱所有款項之提
      領均非其等所為，進而主張應轉換舉證責任而由被告國泰
      世華銀行就其等帳戶款項內所有流向一一提供說明，實有
      違事理之平。因之，原告既未能具體說明並證明被告己○○回補款項後，又有何復立即轉匯盜取之必要及事實存在
      ，應堪認被告上開所辯為可採。
（二）進而，原告雖有前述如附表一至三（除附表二編號十七者
      外）所示金額款項遭被告己○○挪用，惟經扣除附表四至
      六所示被告己○○先前曾陸續還款或繳付部分利息之計算
      結果（此計算方式因涉及被告己○○還款時間各該貸款之
      計息本金等變動，詳如附件即被告所提出被證五所示），
      原告丁○○尚有經被告己○○挪用尚未歸還之金額為42,3
      73,787元、原告乙○○部分為22,870,000元，原告丙○○
      部分則經全數歸還且尚溢還33,240,000元，而原告三人原
      本還款之金額因遭被告己○○擅自挪用，致原本應已清償
      之貸款本金部分未經扣除而仍依約遭計息後據以收取利息
      ，此原告丁○○、乙○○遭溢收利息之損害顯與前述被告
      己○○挪用款項之侵權行為間有相當因果關係，則原告請
      求被告己○○、國泰世華銀行亦應賠償此遭溢收利息之損
      害，當為有據，則經扣除上開期間因被告己○○部分還款
      曾用以先行抵繳利息而清償之部分後（計算情形詳如附件
      所示），在原告丁○○部分遭溢收之利息損害為1,148,21
      5元、原告乙○○遭溢收利息之損害為1,048,700元之範圍
      內，被告己○○、國泰世華銀行亦負有連帶損害賠償責任
      ，至於原告丙○○部分，則因被告己○○之前回補還款已
      逾挪用之總額及利息而予以清償，此部分原告丙○○已無
      得請求之損害存在。
（三）然而，被告復均辯稱被告國泰世華銀行曾於90年9月10日
      分別與原告三人尚有其他欠繳貸款之放款為抵充，即原告
      丁○○部分經抵充而清償15,803,787元，原告乙○○部分
      經抵充而清償15,290,000元，原告丙○○部分經抵充而清
      償910,000元，並提出各該抵充之放款還本繳款收據證明
      聯影本三紙（見卷三第138頁）供參一事，已為原告所否
      認，依民事訴訟法第277條前段規定，被告自應就已清償
      之事實負舉證責任。而查，雖然關於原告丙○○部分之損
      害，依前述被告己○○曾回補至其帳戶而歸還之結果，被
      告己○○尚有溢還原告丙○○所挪用貸款、利息損害等情
      況，惟此要屬被告己○○能否就之對原告丙○○請求返還
      之問題，尚與原告丁○○、乙○○無涉，且被告雖又辯稱
      原告三人帳戶之款項同屬原告丁○○所有，然參諸原告三
      人於本件審理中，均係分別以原告三人名義計算並請求被
      告分別負連帶損害賠償責任，已可見原告三人從未自認各
      該帳戶款項均屬原告丁○○之情事，再觀諸原告丁○○於
      系爭刑事案件調查中，亦均陳稱原告乙○○、丙○○之帳
      戶均委託其統籌調度，有調查筆錄影本一份附卷可稽，亦
      並非原告乙○○、丙○○對其內款項均無主張權利之情狀
      ，是被告所指原告丁○○即為原告三人帳戶內所有款項之
      唯一所有人一節，並無憑據，則被告辯稱前述以放款抵充
      方式總額為32,003,787元（15,803,787+15,290,000+910,
      000=32,003787），與前述原告丁○○、乙○○所受損害
      扣除被告己○○前已溢還原告丙○○之餘額同為32,003,7
      87元（42,373,787+22,870,000-33,240,000=32,003,787
      ），謂二者得互抵而已清償被告國泰世華銀行及己○○應
      負之連帶損害賠償金額者，即非有據，被告國泰世華銀行
      所執曾為放款抵充之金額作為清償損害賠償之方式，仍應
      分別就原告三人計算之。因之，原告丁○○、乙○○部分
      經挪用款項之損害既各尚有42,373,787元、22,870,000元
      ，遭溢收利息損害則分別為1,148,215元、1,048,700元，
      扣除被告辯稱於90年9月10日已放款抵充之15,803,787元
      、15,290,000元後，被告己○○、國泰世華銀行尚應連帶
      賠償原告丁○○27,718,215元（42,373,787+1,148,215-1
      5,803,787=27,718,215元），及連帶賠償原告乙○○8,62
      8,700元（22,870,000+1,048,700-15,290,000=8,628,700
      ）。至於原告復請求被告國泰世華銀行、己○○應計付自
      90年8月24日起至清償日止，按年息5%計付之法定遲延利
      息部分，惟就其等有何得自90年8月24日起請求被告國泰
      世華銀行、己○○給付遲延利息之依據，並未見原告說明
      並證明之，則依民法第229條第2項關於給付無確定期限者
      ，債務人於債權人得請求給付時，經其催告而未為給付，
      自受催告時起，負遲延責任。其經債權人起訴而送達訴狀
      ，或依督促程序送達支付命令，或為其他相類之行為者，
      與催告有同一之效力之規定，本件原告丁○○、乙○○既
      未能證明有就請求之損害賠償，分別於90年8月24日前即
      對被告己○○、國泰世華銀行催告未獲清償之情況，被告
      己○○、國泰世華銀行應給付之遲延利息，自僅在原告分
      別對被告己○○、國泰世華銀行送達刑事附帶民事訴訟起
      訴狀繕本之翌日，即被告己○○部分自92年8月27日起、
      被告國泰世華銀行自92年7月31日起，均至清償日止，按
      年息5%計算之法定遲延利息範圍內，方為有據，超過部分
      ，則無理由。
六、又按，攻擊或防禦方法，除別有規定外，應依訴訟進行之程
    度，於言詞辯論終結前適當時期提出之。當事人意圖延滯訴
    訟，或因重大過失，逾時始行提出攻擊或防禦方法，有礙訴
    訟之終結者，法院得駁回之。攻擊或防禦方法之意旨不明瞭
    ，經命其敘明而不為必要之敘明者，亦同，民事訴訟法第19
    6條定有明文。本件被告國泰世華銀行雖就原告請求其與被
    告己○○負損害賠償責任之債務，主張其得與原告三人尚有
    分別積欠其他貸款契約之債權為抵銷，然參諸原告就得對原
    告三人請求之借款契約債權金額各若干，迄本院言詞辯論終
    結前均未能提出說明，且所指對原告三人之債權總額，亦曾
    先後提出不同金額，且迄本院最後言詞辯論終結前，仍未能
    就所指債權存在及金額若干等，提出任何證據資料證明之，
    是被告此抵銷抗辯之防禦方法顯未依適當時期提出，且其延
    滯之狀況顯已有礙本件訴訟之終結，依前揭規定意旨，本院
    自得駁回其此部分抵銷之抗辯。
七、末以，原告在本院於96年8月20日以裁定駁回其等如附表甲
    所示追加之訴部分後，雖又(1)於96年9月11日所提出準備書
    （二）狀中，具體指明尚有追加主張被告國泰世華銀行、戊○○亦應就其不特定受僱人（原告前具狀之說明情節，亦包
    括被告己○○），有先後偽造原告三人之撥款通知書，而將
    撥入款項挪用，並致原告受有實際上未貸款卻溢還貸款及利
    息之損害，亦請求被告國泰世華銀行、戊○○連帶負損害賠
    償責任，及其等前具狀所述請求範圍，亦有訴請被告己○○
    就之負連帶損害賠償責任部分，姑不論以原告指述情節之行
    為人並非原起訴基礎事實所指之被告己○○，相關侵權行為
    態樣等基礎事實，亦與起訴時所指者不同，且原告既亦稱此
    部分情節即為本院前開裁定駁回追加之訴範圍，並據之為抗
    告理由，是此部分並非本件原告起訴時所指之範圍，亦未經
    本院認其追加屬合法，兩造就此部分之攻擊防禦，自無予以
    審酌之必要。(2)另原告所稱系爭刑事判決附表一編號六、八
    、十（原告丁○○部分），附表二編號十、十三、十五、十
    七（原告乙○○部分），及附表三編號八（原告丙○○部分
     ）所示行為中，被告己○○於刑事案件中雖僅自白有各該
    金額之款項遭其挪用而轉至人頭帳戶中，惟實際上各該款項
    來源均係原告出售股票所得且遠高於被告己○○所挪用金額
    ，故就其餘原告前出售股票所得款，亦應有同遭被告己○○
    盜取，原告三人分別就各該差額亦受有損害之部分，亦屬附
    表甲所示業經本院以追加之訴駁回之範圍，如前述，本院就
    此同無審究之必要，均予指明。
八、從而，原告丁○○、乙○○均依民法第184條、第188條關於
    侵權行為之規定，請求被告己○○、國泰世華銀行連帶賠償
    原告丁○○共計27,718,215元，連帶賠償原告乙○○共計8,
    628,700元，及關於法定遲延利息部分，被告己○○均自92
    年8月27日起算、被告國泰世華銀行均自92年7月31日起算，
    迄清償日止，按年息5%計算之法定遲延利息範圍內，為有理
    由；至於超過部分（包括原告三人訴請被告戊○○連帶賠償
    、原告丙○○訴請被告三人連帶賠償者），則無理由，應予
    駁回。
九、兩造其餘之攻擊或防禦方法及未經援用之證據，經本院斟酌
    後，認為均不足以影響本判決之結果，自無逐一詳予論駁之
    必要，併此敘明。
十、本判決關於原告丁○○、乙○○勝訴部分，兩造分別陳明願
    供擔保以代釋明，聲請宣告假執行或免為假執行，核與民事
    訴訟法第390條第2項、第392條規定，均無不合，茲各酌定
    相當擔保金額准許之；至於原告敗訴部分，其假執行之聲請
    即因而失所依附，不應准許之。
十一、訴訟費用負擔之依據：民事訴訟法第79條、第85條第2項
      。
中　　華　　民　　國　　96　　年　　11　　月　　16　　日
                  民事第五庭    法　官　林麗真
以上正本係照原本作成
如對本判決上訴，須於判決送達後20日內向本院提出上訴狀
中　　華　　民　　國　　96　　年　　11　　月　　20　　日
                    　　　　　　書記官　李承翰
附表甲：
一、
  (1)太山公司於96年2月6日提出擴張訴之聲明狀追加為原告，主
    張被告國泰世華華銀行未依兩造契約約定，將太山公司提供
    抵押之動產、不動產拍賣，並於95年4月13日經拍定，致太
    山公司受有損害，為此追加太山公司為原告，並追加聲明：
    被告己○○、國泰世華銀行、戊○○應連帶給付太山公司3
    億9千7百18萬8千零88元，及其中3億零6百68萬9千元自95年
    4月14日起至清償日止，其中9千零49萬9千零88元自93年10
    月6日起至清償日止，均按年息百分之五計算之利息。
  (2)再於96年2月9日提出民事擴張訴之聲明續狀，追加主張因被
    告國泰世華銀行前述拍賣其所提供抵押之動產、不動產後，
    並不實登記其有逾期還款，對其造成商譽信用破產、被迫停
    業損害等事實，而追加聲明另請求被告己○○、國泰世華銀
    行、戊○○應連帶給付其1千萬元，及自90年8月24日起至清
    償日止，按年息百分之五計算之利息。
二、原告丁○○、乙○○、丙○○於於95年6月15日提出之民事
    追加起訴狀中，追加主張被告己○○尚有盜取未撥入其等帳
    戶內款項（原告丁○○部分為2億9390萬元、原告乙○○部
    分為8億5480萬1080元、原告丙○○部分為5億3150萬元），
    及其等實際上已清償被告國泰世華銀行款項數額超過其等所
    借得款項（各該特定金額不明），被告己○○、國泰世華銀
    行應連帶返還，為此追加請求。
三、原告丁○○、乙○○、丙○○於96年2月5日提出擴張訴之聲
    明狀，追加主張被告國泰世華銀行未依兩造契約約定，將其
    等分別提供抵押之動產、不動產拍賣，致其等受有損害，請
    求被告三人負連帶損害賠償責任。（依原告三人復於96年5
    月4日所提出擴張訴之聲明暨準備二狀，此追加部分原告丁○○請求者為3億8871萬368元、原告乙○○請求者為2億471
    9萬9596元、原告丙○○部分為2億7513萬3552元）。
四、原告丁○○、乙○○、丙○○於96年2月9日提出擴張訴之聲
    明續狀，主張因被告戊○○唆使所屬員工將其等於聯合徵信
    中心之紀錄，登載有逾期還款之不實資訊，損害其等之商譽
    、信用，及扣押拍定其等之股票、不動產，令其等精神上受
    有痛苦，因而追加請求此部分所受非財產上損害賠償，並追
    加聲明：被告三人應連帶賠償原告丁○○2000萬元、連帶給
    付原告乙○○1000萬元、連帶給付丙○○1000萬元，及均自
    90年8月24日起至清償日止，按年息百分之五計算之利息。
附表一（何同紋部分）
┌──┬────┬──────┬─────┬──────┐
│編號│時  間  │帳  號      │金  額    │備  註      │
├──┼────┼──────┼─────┼──────┤
│一  │89.1.12 │00000000000 │新台幣（下│另自王桂美之│
│    │        │            │同）400萬 │00000000000 │
│    │        │            │元（調查卷│號帳戶轉出20│
│    │        │            │第120頁） │萬元，還何錦│
│    │        │            │          │英420萬元貸 │
│    │        │            │          │款（調查卷第│
│    │        │            │          │121、122 頁 │
│    │        │            │          │）          │
├──┼────┼──────┼─────┼──────┤
│二  │89.1.26 │同上        │760萬元（ │轉入何錦英之│
│    │        │            │調查卷第  │000000000000│
│    │        │            │123頁）   │號帳戶（調查│
│    │        │            │          │卷第124頁） │
├──┼────┼──────┼─────┼──────┤
│三  │89.3.14 │同上        │4000萬元（│轉入王桂美之│
│    │        │            │調查卷第  │00000000000 │
│    │        │            │128頁）   │號帳戶（調查│
│    │        │            │          │卷第128頁） │
├──┼────┼──────┼─────┼──────┤
│四  │89.4.17 │00000000000 │290萬元（ │150萬元轉入 │
│    │        │            │調查卷第  │何錦英之    │
│    │        │            │129頁）   │0000000000  │
│    │        │            │          │38號帳戶，  │
│    │        │            │          │140萬元轉入 │
│    │        │            │          │乙○○之    │
│    │        │            │          │00000000000 │
│    │        │            │          │號帳戶（調查│
│    │        │            │          │卷第129頁） │
├──┼────┼──────┼─────┼──────┤
│五  │89.8.11 │同上        │340萬元（ │轉入王永源之│
│    │        │            │調查卷第  │00000000000 │
│    │        │            │139頁）   │號帳戶（何同│
│    │        │            │          │紋、乙○○、│
│    │        │            │          │丙○○各340 │
│    │        │            │          │萬元入王永源│
│    │        │            │          │之0000000000│
│    │        │            │          │9號帳戶）（ │
│    │        │            │          │調查卷第140 │
│    │        │            │          │頁）        │
├──┼────┼──────┼─────┼──────┤
│六  │89.10.9 │同上        │14萬元（調│轉入王桂美上│
│    │        │            │查卷第142 │揭帳戶（何同│
│    │        │            │頁）      │紋、乙○○、│
│    │        │            │          │丙○○各14萬│
│    │        │            │          │元，共42萬元│
│    │        │            │          │）（調查卷第│
│    │        │            │          │142頁       │
├──┼────┼──────┼─────┼──────┤
│七  │89.11.10│同上        │336萬元（ │還王永源1000│
│    │        │            │調查卷第  │萬貸款（何同│
│    │        │            │146頁）   │紋336萬元、 │
│    │        │            │          │乙○○324萬 │
│    │        │            │          │元、丙○○  │
│    │        │            │          │298萬元及王 │
│    │        │            │          │桂美42萬元）│
│    │        │            │          │（調查卷第  │
│    │        │            │          │146頁）     │
├──┼────┼──────┼─────┼──────┤
│八  │89.11.10│同上        │400萬元（ │轉入王桂美上│
│    │        │            │調查卷第  │揭帳戶（調查│
│    │        │            │148頁）   │卷第148頁） │
├──┼────┼──────┼─────┼──────┤
│九  │89.12.21│同上        │498萬元（ │轉入何錦英之│
│    │        │            │調查卷第  │帳戶（何同紋│
│    │        │            │150頁）   │498萬、何世 │
│    │        │            │          │強52萬元，共│
│    │        │            │          │550萬元）（ │
│    │        │            │          │調查卷第151 │
│    │        │            │          │頁）        │
├──┼────┼──────┼─────┼──────┤
│十  │90.1.8  │同上        │560萬元（ │還王永源貸款│
│    │        │            │調查卷第  │（何同紋、何│
│    │        │            │152頁）   │世兆、丙○○│
│    │        │            │          │各560萬，共 │
│    │        │            │          │計1680萬元）│
│    │        │            │          │（調查卷第  │
│    │        │            │          │155頁）     │
├──┼────┼──────┼─────┼──────┤
│十一│90.3.2  │同上        │429萬元（ │還朱雲國貸款│
│    │        │            │調查卷第  │（何錦英39萬│
│    │        │            │163頁）   │、何同紋429 │
│    │        │            │          │萬、乙○○  │
│    │        │            │          │294萬、何世 │
│    │        │            │          │強288萬元， │
│    │        │            │          │共計1050萬元│
│    │        │            │          │）（調查卷第│
│    │        │            │          │162、163、  │
│    │        │            │          │164頁）     │
├──┼────┼──────┼─────┼──────┤
│十二│90.4.27 │            │6萬7873元 │90.4.27何同 │
│    │        │            │          │紋借款帳戶增│
│    │        │            │          │貸2億7000萬 │
│    │        │            │          │元，同日何同│
│    │        │            │          │紋之借款帳戶│
│    │        │            │          │註銷2億6675 │
│    │        │            │          │萬7404元，淨│
│    │        │            │          │撥付款324萬 │
│    │        │            │          │2596元，扣除│
│    │        │            │          │應計利息199 │
│    │        │            │          │萬6682元，實│
│    │        │            │          │際入款金額為│
│    │        │            │          │124萬5914元 │
│    │        │            │          │，惟實際利息│
│    │        │            │          │為192萬8809 │
│    │        │            │          │元，溢扣利息│
│    │        │            │          │6萬7873元。 │
├──┼────┼──────┼─────┼──────┤
│十三│90.5.25 │00000000000 │3500萬元  │還葉伯聯貸款│
├──┼────┴──────┴─────┴──────┤
│    │共計詐取金額1億1533萬7873元                     │
└──┴────────────────────────┘
附表二（乙○○部分）
┌──┬────┬──────┬─────┬──────┐
│編號│時  間  │帳  號      │金  額    │備  註      │
├──┼────┼──────┼─────┼──────┤
│一  │88.11.29│00000000000 │600萬元（ │600萬元轉入 │
│    │        │            │當日取款  │王永源之    │
│    │        │            │9000萬元，│00000000000 │
│    │        │            │其中8400萬│號帳戶（調查│
│    │        │            │元還乙○○│卷第115頁） │
│    │        │            │之貸款）（│            │
│    │        │            │調查卷第  │            │
│    │        │            │114、116  │            │
│    │        │            │頁）      │            │
├──┼────┼──────┼─────┼──────┤
│二  │88.12.08│同上        │1000萬元（│400萬元轉入 │
│    │        │            │調查卷第  │王永源上揭帳│
│    │        │            │117 頁）  │戶，600萬元 │
│    │        │            │          │轉入王永源之│
│    │        │            │          │000000000000│
│    │        │            │          │號帳戶（調查│
│    │        │            │          │卷第118、119│
│    │        │            │          │頁）        │
├──┼────┼──────┼─────┼──────┤
│三  │89.2.3  │同上        │440萬元（ │轉入何錦英之│
│    │        │            │調查卷第  │000000000000│
│    │        │            │125頁）   │號帳戶（調查│
│    │        │            │          │卷第126頁） │
├──┼────┼──────┼─────┼──────┤
│四  │89.4.27 │同上        │740萬元（ │還何錦英貸款│
│    │        │            │調查卷第  │740萬元（550│
│    │        │            │131頁）   │萬、190萬元 │
│    │        │            │          │）（調查卷第│
│    │        │            │          │132、133頁）│
├──┼────┼──────┼─────┼──────┤
│五  │89.5.16 │同上        │190萬元（ │還何錦英貸款│
│    │        │            │調查卷第  │（調查卷第  │
│    │        │            │134頁）   │134頁）     │
├──┼────┼──────┼─────┼──────┤
│六  │89.6.26 │同上        │300萬元（ │還何錦英貸款│
│    │        │            │調查卷第  │（190萬、110│
│    │        │            │135 頁）  │萬元）（調查│
│    │        │            │          │卷第135頁） │
├──┼────┼──────┼─────┼──────┤
│七  │89.7.31 │00000000000 │650萬元（ │還何錦英貸款│
│    │        │            │調查卷第  │（460萬、190│
│    │        │            │136頁）   │萬元）（調查│
│    │        │            │          │卷第136頁） │
├──┼────┼──────┼─────┼──────┤
│八  │89.8.11 │同上        │340萬元（ │轉入王永源之│
│    │        │            │調查卷第  │00000000000 │
│    │        │            │137頁）   │號帳戶（何同│
│    │        │            │          │紋、乙○○、│
│    │        │            │          │丙○○各340 │
│    │        │            │          │萬元，共計  │
│    │        │            │          │1020萬元）（│
│    │        │            │          │調查卷第140 │
│    │        │            │          │頁）        │
├──┼────┼──────┼─────┼──────┤
│九  │89.8.31 │00000000000 │170萬元（ │轉入何錦英之│
│    │        │            │調查卷第  │000000000000│
│    │        │            │141頁）   │號帳戶（調查│
│    │        │            │          │卷第141頁） │
├──┼────┼──────┼─────┼──────┤
│十  │89.10.9 │00000000000 │14萬元（調│轉入王桂美之│
│    │        │            │查卷第144 │00000000000 │
│    │        │            │頁）      │號帳戶（何同│
│    │        │            │          │紋、乙○○、│
│    │        │            │          │丙○○各14萬│
│    │        │            │          │萬元共42萬元│
│    │        │            │          │）（調查卷第│
│    │        │            │          │142頁）     │
├──┼────┼──────┼─────┼──────┤
│十一│89.10.18│00000000000 │300萬元（ │還王永源貸款│
│    │        │            │調查卷第  │（調查卷第  │
│    │        │            │145頁）   │145頁）     │
├──┼────┼──────┼─────┼──────┤
│十二│89.11.10│00000000000 │324萬元（ │還王永源1000│
│    │        │            │調查卷第  │萬貸款（何同│
│    │        │            │146頁）   │紋336萬元、 │
│    │        │            │          │乙○○324萬 │
│    │        │            │          │元、丙○○  │
│    │        │            │          │298萬元及王 │
│    │        │            │          │桂美42萬元）│
│    │        │            │          │（調查卷第  │
│    │        │            │          │146頁）     │
├──┼────┼──────┼─────┼──────┤
│十三│90.1.8  │同上        │560萬元（ │還王永源貸款│
│    │        │            │調查卷第  │（何同紋、何│
│    │        │            │154頁）   │世兆、丙○○│
│    │        │            │          │各560萬元， │
│    │        │            │          │共計1680萬元│
│    │        │            │          │）（調查卷第│
│    │        │            │          │155頁）     │
├──┼────┼──────┼─────┼──────┤
│十四│90.2.13 │同上        │1028萬元（│還王永源貸款│
│    │        │            │調查卷第  │（乙○○1028│
│    │        │            │159頁）   │萬元、章榮武│
│    │        │            │          │72萬元，共計│
│    │        │            │          │1100萬元）（│
│    │        │            │          │調查卷第160 │
│    │        │            │          │、161頁）   │
├──┼────┼──────┼─────┼──────┤
│十五│90.2.19 │同上        │1000萬元（│還王永源貸款│
│    │        │            │調查卷第  │（調查卷第  │
│    │        │            │162頁）   │162頁）     │
├──┼────┼──────┼─────┼──────┤
│十六│90.3.2  │同上        │294萬元（ │還朱雲國貸款│
│    │        │            │調查卷第  │（何錦英39萬│
│    │        │            │163頁）   │萬、何同紋  │
│    │        │            │          │429萬、何世 │
│    │        │            │          │兆294萬、何 │
│    │        │            │          │世強288萬， │
│    │        │            │          │共計1050萬元│
│    │        │            │          │）（調查卷第│
│    │        │            │          │162、163、  │
│    │        │            │          │164頁）     │
├──┼────┼──────┼─────┼──────┤
│十七│90.7.16 │同上        │340萬9127 │轉入何錦英之│
│    │        │            │元        │000000000000│
│    │        │            │          │號帳戶（傳票│
│    │        │            │          │部分請國泰世│
│    │        │            │          │華銀行補呈）│
├──┼────┴──────┴─────┴──────┤
│    │共計詐取金額：8290萬9127元                      │
└──┴────────────────────────┘
附表三（丙○○部分）
┌──┬────┬──────┬─────┬──────┐
│編號│時  間  │帳   號     │金  額    │備註        │
├──┼────┼──────┼─────┼──────┤
│一  │89.3.14 │000000000000│3000萬元（│轉入王桂美之│
│    │        │            │調查卷第  │00000000000 │
│    │        │            │127 頁）  │號帳戶（調查│
│    │        │            │          │卷第127頁） │
├──┼────┼──────┼─────┼──────┤
│二  │89.4.27 │同上        │760萬元（ │還王永源貸款│
│    │        │            │當日取款  │（調查卷第  │
│    │        │            │3000萬元，│130頁）     │
│    │        │            │其中2240萬│            │
│    │        │            │元還丙○○│            │
│    │        │            │之貸款）（│            │
│    │        │            │調查卷第  │            │
│    │        │            │130頁）   │            │
├──┼────┼──────┼─────┼──────┤
│三  │89.8.11 │00000000000 │340萬元（ │轉入王永源之│
│    │        │            │調查卷第  │00000000000 │
│    │        │            │138頁）   │號帳戶（何同│
│    │        │            │          │紋、乙○○、│
│    │        │            │          │丙○○各340 │
│    │        │            │          │萬元，共計  │
│    │        │            │          │1020萬元）（│
│    │        │            │          │調查卷第140 │
│    │        │            │          │頁）        │
├──┼────┼──────┼─────┼──────┤
│四  │89.10.9 │同上        │14萬元（調│轉入王桂美之│
│    │        │            │查卷第144 │00000000000 │
│    │        │            │頁）      │號帳戶（何同│
│    │        │            │          │紋、乙○○、│
│    │        │            │          │丙○○各14萬│
│    │        │            │          │元共42萬元）│
│    │        │            │          │（調查卷第  │
│    │        │            │          │142頁）     │
├──┼────┼──────┼─────┼──────┤
│五  │89.10.11│00000000000 │500萬元（ │轉入王桂美之│
│    │        │            │調查卷第  │上揭帳戶（調│
│    │        │            │143頁）   │查卷第143頁 │
│    │        │            │          │）          │
├──┼────┼──────┼─────┼──────┤
│六  │89.11.10│00000000000 │298萬元（ │還王永源1000│
│    │        │            │調查卷第  │萬貸款（何同│
│    │        │            │147頁）   │紋336萬元、 │
│    │        │            │          │乙○○324萬 │
│    │        │            │          │元、丙○○  │
│    │        │            │          │298萬元及王 │
│    │        │            │          │桂美42萬元）│
│    │        │            │          │（調查卷第  │
│    │        │            │          │146頁）     │
├──┼────┼──────┼─────┼──────┤
│七  │89.12.21│同上        │52萬元（調│轉何錦英帳戶│
│    │        │            │查卷第149 │（何同紋498 │
│    │        │            │頁）      │萬、丙○○52│
│    │        │            │          │萬元，共計  │
│    │        │            │          │550萬元）（ │
│    │        │            │          │調查卷第150 │
│    │        │            │          │、151頁）   │
├──┼────┼──────┼─────┼──────┤
│八  │90.1.8  │同上        │560萬元（ │還王永源貸款│
│    │        │            │調查卷第  │（何同紋、何│
│    │        │            │153頁）   │世兆、丙○○│
│    │        │            │          │各560萬元， │
│    │        │            │          │共計1680萬元│
│    │        │            │          │）（調查卷第│
│    │        │            │          │152、154、15│
│    │        │            │          │5頁）       │
├──┼────┼──────┼─────┼──────┤
│九  │90.1.30 │同上        │1092萬元（│900萬元入朱 │
│    │        │            │調查卷第  │雲國之帳戶，│
│    │        │            │156頁）   │192萬元入高 │
│    │        │            │          │建華之帳戶（│
│    │        │            │          │調查卷第158 │
│    │        │            │          │頁）        │
├──┼────┼──────┼─────┼──────┤
│十  │90.3.2  │同上        │288萬元（ │還朱雲國貸款│
│    │        │            │調查卷第  │（何錦英39萬│
│    │        │            │163頁）   │萬、何同紋  │
│    │        │            │          │429萬、何世 │
│    │        │            │          │兆294萬、何 │
│    │        │            │          │世強288萬， │
│    │        │            │          │共計1050萬元│
│    │        │            │          │）（調查卷第│
│    │        │            │          │162、163、16│
│    │        │            │          │4頁）       │
├──┼────┴──────┴─────┴──────┤
│    │共計詐取金額：6904萬元                          │
└──┴────────────────────────┘
